【裁判字號】    90,易,116
【裁判日期】    900227
【裁判案由】    竊盜
【裁判全文】
臺灣雲林地方法院刑事判決                            九十年度易字第一一六號
    公  訴  人  臺灣雲林地方法院檢察署檢察官
    被      告  乙○○
右列被告因竊盜案件，經檢察官提起公訴（九十年度偵字第二八七號），本院判決如
左：
    主  文
乙○○竊盜，有期徒刑捌月。
    事  實
一、乙○○前因違反麻醉藥品管理條例案件，經法院判處應執行有期徒刑八年，後於
    民國（下同）八十五年五月十五日經法院裁定假釋中付保護管束，惟於假釋期間
    仍不知悔改，於八十九年八月九日晚上六時許，在雲林縣西螺鎮埤頭里七六之二
    ○號前，發現甲○○保管之ＦＫＯ－七二二號、三陽牌、排氣量一二四西西之一
    九九一年份（價值約新台幣一萬元），停於該處，車上有甲○○所有行車執照一
    張，乙○○即以自備之鑰匙予以發動竊取之，得手後作為代步之用，並卸下上開
    機車車牌，掛上乙○○所有之ＭＬＫ－七一○號之車牌。嗣於九十年一月九日下
    午三時三十分許，在雲林縣莿桐鄉○○路七五之一號前為警查獲。
二、案經雲林縣警察局斗六分局移送臺灣雲林地方法院檢察署檢察官偵查起訴。
    理  由
一、右開事實，業據被告於警訊及偵查中坦白承認，核與被害人甲○○於警訊及審理
    中指述機車失竊之情節相符，並有機車竊盜資料個別查詢報表、贓物領據各一紙
    及照片二張附卷可稽。雖被告於審理中翻異前詞，辯稱：上開機車是他在堤防邊
    撿到的云云，惟查，被害人甲○○於審理中陳稱：上開機車失竊當日，他是騎去
    上班的，而失竊地點西螺鎮埤頭里七六之二十號是他上班的地方等語，顯然上開
    機車正為被害人所使用並無拋棄之情形。再觀卷附之機車照片，外觀良好並無破
    損之處，任何人見之皆知該機車應有人使用中，並非廢棄之物，被告所辯顯然不
    實。況被告於審理中就其掛上其所有之ＭＬＫ－七一○號車牌之情形，供稱：是
    怕騎出被人家懷疑等語，益證上開機車是被告竊得無誤，否則何以要另掛上自己
    車牌加以掩飾之。本件事證已明，被告犯行洵堪認定，應依法論科。
二、核被告所為，係犯刑法第三百二十條第一項之竊盜罪。爰審酌被告有多次犯罪紀
    錄，素行不良，其在假釋期間竟再犯本件之罪，顯無悔過之意，又審理中翻異前
    詞，犯後態度不佳，並竊得財物之價值等一切情狀，量處如主文所示之刑。至竊
    盜用之鑰匙未經扣案，且該鑰匙價值菲薄，對社會治安影響不大，避免將來執行
    之困難，爰不為沒收之諭知。
據上論斷，應依刑事訴訟法第二百九十九條第一項前段，刑法第三百二十條第一項，
罰金罰鍰提高標準條例第一條前段，判決如主文。
本案經檢察官施添寶到庭執行職務
中      華      民      國      九十      年      二    月    二十七    日
                                        臺灣雲林地方法院刑事第一庭
                                            法  官
如不服本判決，應於判決送達後十日內，向本院提出上訴狀。（須附繕本）


司法院資訊處製作；財團法人民間司法改革基金會備份。
